臺灣板橋地方法院刑事判決　　　　　　　100年度易字第749號
公　訴　人　臺灣板橋地方法院檢察署檢察官
被　　　告　李健毓
上列被告因竊盜案件，經檢察官提起公訴（100 年度偵緝字第18
9 號），經本院依簡式審判程序審理後，判決如下：
    主  文
李健毓犯攜帶兇器竊盜罪，累犯，處有期徒刑柒月；又犯攜帶兇
器踰越牆垣竊盜罪，累犯，處有期徒刑捌月；又犯攜帶兇器踰越
安全設備竊盜罪，累犯，處有期徒刑捌月。應執行有期徒刑壹年
陸月。
    事  實
一、李健毓前因傷害案件，經本院以97年度簡字第7419號判決判
    處有期徒刑3 月，減為有期徒刑1 月15日確定，其經入監執
    行前開刑期，甫於民國98年5 月21日徒刑執行完畢出監。詎
    其仍不知悔改，竟先後意圖為自己不法所有，於98年5 月21
    日出監後每隔約1 、2 日，分別為下列犯行：
（一）以徒手向上推啟鐵捲門後，由門口進入其先前雇主董維雄
      位在新北市板橋區（即臺北縣板橋市，臺北縣各鄉鎮市均
      於99年12月25日改制更名）漢生東路193 巷73號1 樓之倉
      庫內（涉犯無故侵入他人建築物部分未據告訴），並在倉
      庫內取得客觀上可供兇器使用之十字螺絲起子1 支（未扣
      案）作為行竊工具，拆卸竊取董維雄所有冷氣內之散熱鋁
      片、銅管與壓縮機等零件得手，並變賣予址設新北市○○
      區○○路上之某資源回收廠得款花用。
（二）以翻越牆垣之方式，進入董維雄位在新北市板橋區○○○
      路某處之倉庫內（涉犯無故侵入他人建築物部分未據告訴
      ），並在倉庫內取得客觀上可供兇器使用之十字螺絲起子
      1 支（未扣案）作為行竊工具，拆卸竊取董維雄所有冷氣
      內之散熱鋁片、銅管與壓縮機等零件得手，並變賣予址設
      新北市○○區○○路上之某資源回收廠得款花用。
（三）以撥開後門鐵條產生縫隙，再從鐵條中間攀爬鑽入之方式
      ，進入董維雄位在新北市○○區○○路13號底層之倉庫內
      （涉犯無故侵入他人建築物部分未據告訴），並在倉庫內
      取得客觀上可供兇器使用之十字螺絲起子1 支（未扣案）
      作為行竊工具，拆卸竊取董維雄所有冷氣內之散熱鋁片、
      銅管與壓縮機等零件得手，並變賣予址設新北市○○區○
      ○路上之某資源回收廠得款花用。
（四）嗣董維雄於99年8 月間發覺遭竊，經清查合計被李健毓竊
      取小型冷氣48台及大型冷氣3 台內之散熱鋁片、銅管與壓
      縮機等零件（價值合計約新臺幣50萬元）後報警處理，始
      循線查悉上情。
二、案經董維雄訴由臺北縣政府警察局（現已改制更名為新北市
    政府警察局）中和第一分局移請臺灣板橋地方法院檢察署檢
    察官偵查後提起公訴。
    理  由
一、本案被告李健毓所犯均係死刑、無期徒刑、最輕本刑為3 年
    以上有期徒刑以外之罪，其於準備程序中就被訴事實皆為有
    罪之陳述，經本院告知簡式審判程序之旨，並聽取公訴人、
    被告之意見後，經裁定以簡式審判程序進行審理，合先敘明
    。
二、上揭犯罪事實，業據被告李健毓於警詢、檢察官訊問及本院
    審理時均坦承不諱，核與證人即告訴人董維雄於警詢及檢察
    官訊問時所為之證述相合，並有現場照片4 張附卷可資佐證
    ，足認被告自白與事實相符，堪以採信。本案事證明確，被
    告犯行皆洵堪認定，應依法論科。
三、論罪科刑：
（一）按被告李健毓為前揭各行為後，刑法第321 條第1 項業經
      立法院修正通過，並由總統於100 年1 月26日公布，而於
      同年月28日起施行，修正後該條文之法定刑部分，即由修
      正前規定之「6 月以上、5 年以下有期徒刑」，提高為「
      6 月以上、5 年以下有期徒刑，得併科10萬元以下罰金」
      ，是經比較新舊法之結果，修正後之規定顯未較有利於被
      告，故依刑法第2 條第1 項前段之規定，本案應適用被告
      行為時即修正前刑法第321 條第1 項之規定。
（二）次按刑法第321 條第1 項第3 款之罪，係以行為人攜帶兇
      器竊盜為其加重條件，此所謂兇器，其種類並無限制，凡
      客觀上足以對人之生命、身體安全構成威脅，具有危險性
      之兇器均屬之，且祇須行竊時攜帶此種具有危險性之兇器
      為已足，並不以攜帶之初有行兇之意圖為必要（最高法院
      79年台上字第5253號判例意旨參照）。查被告所持用為前
      揭各次竊盜犯行之十字螺絲起子雖未扣案，惟其於本院審
      理時，已供明：我都是拿一般市面上常見的十字螺絲起子
      ，前端是金屬材質等語在案，參諸被告倘未持用金屬尖銳
      工具進行拆卸，顯難竊取冷氣內之散熱鋁片、銅管與壓縮
      機等零件，是各該十字螺絲起子既具有金屬尖銳部位，如
      持之攻擊人體，客觀上顯足以造成相當之傷害，堪認客觀
      上均具有殺傷力而可供作為兇器之使用無疑。是核被告就
      前揭事實欄一、（一）所為，係犯修正前刑法第321 條第
      1 項第3 款之攜帶兇器加重竊盜罪。公訴意旨就此部分雖
      請求另論以刑法第321 條第1 項第2 款之踰越安全設備加
      重竊盜罪嫌，惟所謂踰越門扇或安全設備，係指以超過越
      進方式通過門扇或安全設備而言，與單純開啟門扇或安全
      設備進入者不同，非謂啟門入室即可謂之越進；如係從門
      走入或開啟鐵捲門進入，應尚不得謂為踰越門扇或安全設
      備（最高法院22年上字第454 號判例、77年度台上字第11
      30號判決意旨參照）。查被告於本院審理時，已供明：漢
      生東路倉庫是老舊式的鐵捲門，我用徒手將鐵捲門往上推
      ，門就一直往上捲，鐵捲門捲開以後，我就從開啟的地方
      進入倉庫等情，核與起訴書所載被告係單純以徒手推開鐵
      捲門之方式，進入漢生東路倉庫情狀相符，是被告既係先
      開啟鐵捲門後，始由門口進入漢生東路倉庫內，參諸前揭
      說明，就此部分當不構成刑法第321 條第1 項第2 款之罪
      責，故檢察官就此尚有誤會，附此敘明。再核被告就前揭
      事實欄一、（二）所為，係犯修正前刑法第321 條第1 項
      第2 款、第3 款之攜帶兇器踰越牆垣加重竊盜罪。另查被
      告既需先撥開後門鐵條產生縫隙後，始得從鐵條中間攀爬
      踰越進入安平路倉庫內，顯見該後門鐵條應係作為建物防
      閑等目的使用，則被告就前揭事實欄一、（三）所為，係
      犯修正前刑法第321 條第1 項第2 款、第3 款之攜帶兇器
      踰越安全設備加重竊盜罪。
（三）查被告前因傷害案件，經本院以97年度簡字第7419號判決
      判處有期徒刑3 月，減為有期徒刑1 月15日確定，其經入
      監執行前開刑期，甫於98年5 月21日徒刑執行完畢出監，
      有臺灣高等法院被告前案紀錄表1 份在卷足徵，其於有期
      徒刑執行完畢5 年內故意再先後犯本案有期徒刑以上之前
      開各加重竊盜罪，依刑法第47條第1 項規定皆成立累犯，
      並均應加重其刑。再被告所為本案前揭各次加重竊盜犯行
      ，於時間、地點均可明白區辨，足認其犯意各別，應予分
      論併罰。
（四）爰審酌被告各犯罪動機、手段、竊取財物價值及所生危害
      程度，及於犯後尚知坦認全部犯行等一切情狀，分別量處
      如主文所示之刑，並定其應執行之刑，以資懲儆。末查，
      被告為前揭各次竊盜犯行所持用之十字螺絲起子均未扣案
      ，且其於本院審理時，已陳明：行竊所使用的螺絲起子都
      是放在各處的倉庫裡，都不是我的等語明確，查被告就前
      揭各次加重竊盜犯行既均已坦認不諱，衡情應無單就此部
      分再為虛偽陳述之必要，而遍查卷內資料，亦無被告所言
      難以採信之積極證據，另前揭十字螺絲起子經核亦非屬違
      禁物或本院應義務沒收之物，故爰皆不併予宣告沒收，併
      此敘明。
據上論斷，應依刑事訴訟法第273 條之1 第1 項、第299 條第1
項前段，刑法第2 條第1 項前段、第47條第1 項、第51條第5 款
，修正前刑法第321 條第1 項第2 款、第3 款，判決如主文。
本案經檢察官王家春到庭執行職務。
中    華    民    國   100    年    4     月    29    日
                  刑事第七庭  法  官  張 兆 光
上列正本證明與原本無異。
如不服本判決，應於判決送達後10日內敘明上訴理由，向本院提
出上訴狀 (應附繕本) ，上訴於臺灣高等法院。其未敘述上訴理
由者，應於上訴期間屆滿後20日內向本院補提理由書「切勿逕送
上級法院」。
                              書記官  曹 秋 冬
中    華    民    國   100    年    4     月    29    日
附錄本案論罪科刑法條：
修正前刑法第321 條第1 項
犯竊盜罪而有左列情形之一者，處6 月以上、5 年以下有期徒刑
：
一、於夜間侵入住宅或有人居住之建築物、船艦或隱匿其內而犯
    之者。
二、毀越門扇、牆垣或其他安全設備而犯之者。
三、攜帶兇器而犯之者。
四、結夥三人以上而犯之者。
五、乘火災、水災或其他災害之際而犯之者。
六、在車站或埠頭而犯之者。